最高法院刑事判決　　　　　　　　　　　　　　　九十三年度台上字第二五二九號
　　上　訴　人　甲○○
　　　　　　　　　　　　在押.
右上訴人因強盜等罪案件，不服台灣高等法院台中分院中華民國九十三年三月十八日
第二審更審判決（九十二年度上更(一)字第二九六號，起訴案號：台灣台中地方法院檢
察署八十九年度偵字第九八六二號、台灣彰化地方法院檢察署九十二年度偵字第四八
六、四八七號），提起上訴，本院判決如左：
    主  文
上訴駁回。
    理  由
按刑事訴訟法第三百七十七條規定：上訴於第三審法院，非以判決違背法令為理由，
不得為之。是提起第三審上訴，應以原判決違背法令為理由，係屬法定要件。且必須
依據卷內資料為具體之指摘，並足據以辨認原判決已具備違背法令之形式，始屬相當
。本件原判決維持第一審依想像競合犯，從一重論處上訴人甲○○未經許可寄藏手槍
，累犯罪刑；及共同意圖為自己不法之所有，攜帶兇器，以脅迫至使不能抗拒，而取
他人之物罪刑之判決，駁回上訴人在第二審之上訴，已敘明所憑證據及認定理由。對
於上訴人僅供承有於民國八十七年十一月左右，在彰化縣員林鎮○○路附近，收受其
年籍資料不詳之友人「張文洲」之託，代為寄藏原判決附表編號(一)至(四)所示之手槍、
子彈及爆裂物等情，而矢口否認有何強盜犯行之所辯，何以係事後卸責之詞，不足採
信，並已依據卷內證據資料，逐一指駁。且敘明共犯林宗龍（另案判處有期徒刑七年
六月）於一審辯稱伊被刑求及在原審證述未強盜被害人吳恆春財物云云，係為己卸責
及迴護上訴人之詞，不足採信。上訴人請求再予傳訊共犯林宗龍已無必要，綦詳。所
為合法之事實認定，俱有卷內證據資料足憑，從形式上觀察，並無違背法令之情形存
在。上訴意旨置原判決上開明確論斷於不顧，仍執其在原審所辯陳詞，指其所為並非
強盜，而係恐嚇取財，並指持有槍械係供自己犯罪使用，非被動受託保管，原判決未
依刑法第五十五條規定之牽連犯處斷，而予分論併罰，適用法則顯有違誤。又未依槍
砲彈藥刀械管制條例第十八條第四項規定予以減輕或免除其刑，並有不適用法則之違
法云云。查原判決認定上訴人有原判決事實欄所載犯行，因而維持第一審依想像競合
犯，從一重論處其未經許可寄藏手槍，累犯罪刑；及共同強盜罪刑，已詳敘其理由，
並敘明上訴人雖帶警起獲原判決附表編號(三)、(四)所示手槍、子彈，並未因此查獲或防
止重大危害治安事件之發生，自不符合上開條例第十八條第四項之減輕或免除其刑之
規定。原判決自無不適用法則或適用不當之違法。至其餘上訴意旨所指，均係原審已
詳加調查及理由已說明之事項，徒以自己之說詞，為單純之事實上爭執，指其違背證
據法則、不載理由及所載理由矛盾之違法，核與法律規定得為上訴第三審理由，不相
適合。綜上說明，應認其上訴為違背法律上之程式，予以駁回。
據上論結，應依刑事訴訟法第三百九十五條前段，判決如主文。
中　　　華　　　民　　　國　　九十三　　年　　　五　　　月　　 十三 　　日
                              最高法院刑事第二庭
                                  審判長法官  陳　錫　奎
                                        法官  洪　清　江
                                        法官  李　伯　道
                                        法官  邵　燕　玲
                                        法官  洪　佳　濱
      右正本證明與原本無異
                                              書  記  官
中　　　華　　　民　　　國　　九十三　　年　　　五　　　月　　 十九 　　日
                                                                      Ｒ
